【裁判字號】    89,易緝,71
【裁判日期】    890424
【裁判案由】    竊盜
【裁判全文】
臺灣臺南地方法院刑事判決                          八十九年度易緝字第七一號
    公  訴  人  臺灣台南地方法院檢察署檢察官
    被      告  甲○○
右列被告因竊盜案件，經檢察官提起公訴（八十八年度偵字第一０六八五號），本院
判決如左：
    主  文
甲○○共同攜帶兇器、毀越門扇及安全設備、於夜間侵入住宅竊盜，累犯，處有期徒
壹年貳月。
    事  實
一、甲○○於民國八十二年間，曾因肅清煙毒條例等案件，經法院判處有期徒刑三年
    八月，於民國八十七年五月二十一日執行完畢。詎不知悔改，夥同洪啟源（由本
    院另行審結）共同基於意圖為自己不法所有之犯意，於八十八年八月十一日夜間
    二十二時許，相約至洪啟源之前任女友顏麗娟與洪琬玲共同承租而位於台南市○
    ○區○○路四十號三樓之一住所，先推由洪啟源逾越上開住所之窗戶等安全設備
    ，於夜間侵入上開顏麗娟及洪琬玲住宅內，再開啟大門讓甲○○進入，嗣由甲○
    ○在門口負責把風，洪啟源再自該住宅廚房取得客觀上可傷害人之生命、身體，
    足供凶器使用之菜刀，毀損顏麗娟房間之木門（毀損罪未據告訴），進入顏麗娟
    之房間內竊取財物，竊得白金翡翠項鍊一條、黃金戒指三枚、黃金項鍊二條、現
    金十餘萬元、存錢桶一個（內有五十元硬幣數百個）、行動電話及少許外幣。嗣
    經顏麗娟及洪琬玲報警，於同年八月二十五日十二時十分許，在台南縣永康市○
    ○○路八七九巷十號十七樓之一為警查獲，並扣得白金項鍊一條、翡翠玉墜二只
    及行動電話一支（已發還）。嗣甲○○於本院審理時合法傳訊未到庭，經本院發
    佈通緝，於八十九年三月二十八日發現甲○○於台灣台南戒治所戒治中而緝獲。
二、案經嘉義縣警察局移送台灣台南地方法院檢察署檢察官偵查起訴。
    理  由
一、訊據被告甲○○矢口否認有上開竊盜犯行，辯稱伊發現共同被告洪啟源下手行竊
    ，即退出門外，不願與共同被告洪啟源共同行竊云云，共同被告洪啟源亦附和其
    詞，稱當日其原欲將洪琬玲之住所鑰匙歸還洪琬玲，見洪琬玲不在，方臨時起意
    行竊，並未與被告甲○○共同謀意行竊云云。經查：共同被告洪啟源對於右揭時
    地逾越顏麗娟及洪琬玲住宅內之窗戶，於夜間侵入上開顏麗娟及洪琬玲住宅內，
    再開啟大門讓甲○○進入，嗣由甲○○在門口負責把風，洪啟源再自該住宅廚房
    取得菜刀毀損顏麗娟房間之木門，進入顏麗娟之房間內竊取財物一節，於審理時
    坦承不諱，有筆錄在卷可稽。另查被告甲○○若無與共同被告洪啟源有犯意聯絡
    ，衡情於共同被告洪啟源逾越窗戶打開房門時，被告甲○○即應拒絕進入屋內，
    何來共同被告洪啟源於毀損木門時，方至門外，且共同被告甲○○於被告洪啟源
    毀損木門時，一般人縱不制止，亦應離去，然共同被告甲○○於此時僅退出三樓
    房門外，而非下至一樓，均悖於常理，足見共同被告甲○○係至門外把風。次查
    被害人顏麗娟及洪琬玲等已將大門鑰匙換新，不欲共同被告洪啟源再行進入，而
    被告洪啟源係被害人洪琬玲之前任男友，衡情共同被告洪啟源應明知顏麗娟、洪
    琬玲等人係於晚上上班，對於二人作息時間知之甚稔，且為被害人等陳述明白；
    苟被告甲○○及共同被告洪啟源玲等果欲還鑰匙，於洪琬玲、顏麗娟等不在家時
    ，自應離開或至上班地點返還，且現今通訊設備發達，被告洪啟源欲歸還鑰匙，
    亦大可以電話事先聯絡，詎共同被告洪啟源不為此舉，反於被害人最可能正在上
    班未在家中之時間內前往，顯與情理不合，故被告洪啟源辯稱前往歸還鑰匙，因
    見被害人顏麗娟、洪琬玲不在，其乃臨時起意行竊，並不足採，綜上事證，被告
    甲○○及共同被告洪啟源二人係共同基於意圖為自己不法所有之犯意，而共同行
    竊，應堪認定。末查共同被告洪啟源辯稱僅竊得白金項鍊一條、翡翠玉墜二只及
    行動電話一支，與被害人所報之失竊物品未符，然揆諸被害人顏麗娟等發現失竊
    後，立即報警，且對於失竊之財物陳述綦詳及被害人等之住所於被告等行竊離去
    後，旋即再度遭不同人竊盜之可能性甚微等情觀之，足認被告洪啟源應僅就被查
    獲無法辯駁之財物承認竊盜，被害人等當無誣陷或誇大之必要。此外，復有贓物
    認領保管單一紙在卷可稽。被告洪啟源所辯，並無足取，附此敘明。
二、按菜刀材堅刃利，客觀上可傷害人之生命、身體，扣案菜刀雖為共同被告洪啟源
    於行竊現場所取用，惟於行竊時仍足以傷害他人之生命、身體，被告甲○○所為
    核與刑法第三百二十一條第一項第三款之攜帶兇器相當。核被告一竊盜行為，復
    該當有刑法第三百二十一條第一款至第三款之加重條件，所為係犯攜帶凶器、毀
    越門扇及安全設備、於夜間侵入住宅竊盜罪。被告甲○○與共同被告洪啟源二人
    有犯意聯絡及行為分擔，應依刑法第二十八條論以共同正犯。被告於八十二年間
    ，曾因肅清煙毒條例等案件，經法院判處有期徒刑三年八月，於八十七年五月二
    十一日執行完畢，有台灣高等法院被告全國刑案紀錄表在卷可按，其於五年內再
    犯本罪有期徒刑以上之罪，為累犯，應依刑法第四十七條，加重其刑。爰審酌被
    告竊取之財物非微，犯罪後毫無悔意、猶飾詞狡辯，且其行為危害居住及財產安
    全甚鉅，量處主文所示之刑，以示儆懲。
據上論斷，應依刑事訴訟法第二百九十九條第一項前段，刑法第二十八條、第三百二
十一條第一項第一款、第二款、第三款、第四十七條，判決如主文。
本案經檢察官吳勇輝到庭執行職務。
中    華    民    國      八十九      年      四      月        二十四  日
                                  臺灣臺南地方法院刑事第二庭
                                    法  官   鄧希賢
右正本證明與原本無異。
如不服本判決，應於判決送達後十日內向本院提出上訴狀( 應附繕本 )。
                                    書記官   陳美蓉
中    華    民    國      八十九      年      四      月        二十四  日
附錄法條：刑法第三百二十一條第一項。
犯竊盜罪而有左列情形之一者，處六月以上五年以下有期徒刑：
一、於夜間侵入住宅或有人居住之建築物、船艦，或穩匿其內而犯之者。


司法院資訊處製作；財團法人民間司法改革基金會備份。
